【裁判字號】    98,毒抗,1174
【裁判日期】    981130
【裁判案由】    聲請觀察勒戒
【裁判全文】
臺灣高等法院臺中分院刑事裁定        98年度毒抗字第1174號
抗  告  人
即  被  告  甲○○
上列抗告人因違反毒品危害防制條例案件，經檢察官聲請觀察、
勒戒，不服臺灣臺中地方法院中華民國98年10月27日第一審裁定
（98年度毒聲字第771號，聲請案號：臺灣臺中地方法院檢察署
98年度毒偵字第3101號），提起抗告，本院裁定如下：
    主  文
抗告駁回。
    理  由
一、抗告意旨略以：抗告人即被告甲○○（下稱抗告人）已於98
    年5月份已經無服用毒品，而尿液檢驗也呈陰性，至今也無
    服用。且抗告人經濟也需要工作，安頓照顧一個小四兒子，
    懇請法官不要送勒戒給本人一個機會悔改云云。
二、按犯毒品危害防制條例第10條之罪者，檢察官應聲請法院裁
    定令被告入戒治處所觀察、勒戒，其期間不得逾2月；依前
    項規定為觀察、勒戒或強制戒治執行完畢釋放後，5年後再
    犯第10條之罪者，適用本條前2項之規定，毒品危害防制條
    例第20條第1項、第3項分別定有明文。
三、經查：本件抗告人前因施用毒品案件，經送觀察、勒戒後，
    認無繼續施用之傾向，於民國87年7月28日執行完畢釋放。
    詎仍不知悔改，於上開觀察勒戒完畢後5年後，復基於施用
    第二級毒品之犯意，於98年5月中旬某日，在其臺中市○區
    ○○里○○○路○段337號6樓住處，施用第二級毒品甲基安
    非他命1次，嗣於同年7月29日下午3時45分許，在上開住處
    為警搜索查獲，經警徵得其同意採尿送驗而查獲，並扣得毒
    品殘渣袋1只及吸食器1組。上揭犯罪事實，業據經抗告人於
    警詢及偵查中坦承不諱，雖被告尿液經送檢驗結果後第一級
    及第二級毒品均呈現陰性反應，然尿液檢驗結果判定為陰性
    者，係表示尿液中濃度低於閾值或未檢出，不完全表示未曾
    服用該藥物，本件被告自白施用毒品時間，距其經警採尿之
    時間長達2個月之久，其尿液檢驗呈毒品陰性反應，自屬必
    然，本件被告於觀察勒戒執行完畢後，5年後，再犯毒品危
    害防制條例第10條第2項之施用第二級毒品罪等情，而經臺
    灣臺中地方法院檢察署檢察官依毒品危害防制條例第10條第
    2項規定，聲請裁定將被告送勒戒處所執行觀察、勒戒。原
    審則以：抗告人上開非法施用第二級毒品甲基安非他命1 次
    之犯罪事實，業據其於警詢及偵查中坦承不諱，並有扣得之
    吸食器1組、毒品殘渣袋1個附卷可稽，合於上開毒品危害防
    制條例規定，堪認本件聲請為正當，而裁定命抗告人令入戒
    治處所觀察、勒戒。本院核其認事用法並無不合，抗告意旨
    所辯，為無理由，應予駁回。
四、據上論結，應依刑事訴訟法第412條，裁定如主文。
中    華    民    國    98    年    11    月    30    日
            刑事第五庭  審判長法  官  趙  春  碧
                              法  官  林  宜  民
                              法  官  賴  恭  利
上列正本證明與原本無異。
不得再抗告。
                              書記官  林  桂  鳳
中    華    民    國    98    年    11    月    30    日


司法院資訊處製作；財團法人民間司法改革基金會備份。
